臺灣臺南地方法院刑事判決
110年度易字第331號
公  訴  人  臺灣臺南地方檢察署檢察官
被      告  曾銘興


上列被告因竊盜案件，經檢察官提起公訴（110年度偵字第4955
號），被告於本院審理程序進行中就被訴事實為有罪之陳述，經
告知簡式審判程序之旨，並聽取當事人之意見後，裁定進行簡式
審判程序，判決如下：
    主      文
曾銘興犯侵入住宅竊盜罪，累犯，處有期徒刑拾月。
未扣案犯罪所得新臺幣參仟元沒收，於全部或一部不能沒收或不
宜執行沒收時，追徵其價額。
    事實及理由
一、按本件被告曾銘興所犯為死刑、無期徒刑、最輕本刑3年以
    上有期徒刑以外之罪，亦非屬高等法院管轄之第一審案件，
    其於審理程序進行中，先就被訴事實為有罪之陳述，經告知
    簡式審判程序之旨，並聽取檢察官、被告之意見後，本院依
    刑事訴訟法第273條之1第1項裁定進行簡式審判程序，是本
    案之證據調查，依同法第273條之2規定，不受同法第159條
    第1項、第161條之2、第161條之3、第163條之1，及第164條
    至第170條所規定證據能力認定及調查方式之限制，並得依
    同法第310條之2準用第454條之規定，製作略式判決書，合
    先敘明。
二、本件犯罪事實及證據，除犯罪事實欄前科部分補充更正為「
    曾銘興前因竊盜等案件，經法院判處罪刑確定，分別定應執
    行有期徒刑4年6月、3年10月確定，經接續執行於民國105 
    年12月16日縮短刑期假釋出監，並於108年2月26日假釋期滿
    未經撤銷視為執行完畢。」，證據增列「被告於本院審理中
    之自白」外，餘均引用檢察官起訴書之記載（如附件）。
三、論罪科刑：
  ㈠核被告曾銘興所為，係犯刑法第321條第1項第1款之侵入住宅
    竊盜罪。
  ㈡又被告有前揭論罪科刑及執行完畢之情形，有臺灣高等法院
    被告前案紀錄表1份附卷可稽，其於受徒刑之執行完畢後，5
    年以內故意再犯本件有期徒刑以上之罪，為累犯。至依司法
    院大法官會議釋字第775號解釋係指個案應量處最低法定刑
    ，又無法適用刑法第59條在內減輕規定之情形，法院應依此
    解釋意旨裁量不予加重最低本刑。本件依被告累犯及犯罪情
    節，均無上開情事，自難指就累犯加重其最低本刑有不符上
    開解釋意旨之違誤（詳最高法院108年度台上字第338號判決
    意旨），是本件仍應依刑法第47條第1項累犯規定加重其刑
    。
  ㈢爰審酌被告不思以合法途徑獲取財物，竟侵入他人住宅任意
    竊取他人財物，漠視他人財產權，妨害他人居家安寧，危害
    社會治安，所為應予非難，兼衡其犯罪動機、目的、手段、
    所生危害、竊盜所得金額，暨其素行、國小畢業之智識程度
    、目前無業、已婚、育有1名子女已成年、目前罹癌治療中
    之生活狀況，坦承犯行之犯罪後態度等一切情狀，量處如主
    文所示之刑，以示懲儆。
四、沒收：
    按犯罪所得，屬於犯罪行為人者，沒收之。前二項之沒收，
    於全部或一部不能沒收或不宜執行沒收時，追徵其價額。刑
    法第38條之1第1項前段、第3項定有明文。查，被告竊得之
    現金新臺幣3,000元，核屬被告之犯罪所得，並未據扣案，
    亦未實際合法發還告訴人陳韻如，爰依刑法第38條之1第1項
    前段、第3項規定諭知沒收，於全部或一部不能沒收或不宜
    執行沒收時，追徵其價額。
據上論斷，依刑事訴訟法第273條之1第1項、第299條第1項前段
、第310條之2、第454條第2項，判決如主文。
本案經檢察官周文祥提起公訴，檢察官陳冠霖到庭執行職務。
中    華    民    國    110   年    5    月    24    日
                  刑事第一庭    法  官  高俊珊
以上正本證明與原本無異。
如不服本判決應於收受送達後20日內向本院提出上訴書狀，並應
敘述具體理由。其未敘述上訴理由者，應於上訴期間屆滿後20日
內向本院補提理由書( 均須按他造當事人之人數附繕本) 「切勿
逕送上級法院」。
                                書記官  洪儀珊　
中　　華　　民　　國　　110 　年　　5 　　月　　25　　日
中華民國刑法第321條
犯前條第1項、第2項之罪而有下列情形之一者，處6月以上5年以
下有期徒刑，得併科50萬元以下罰金：
一、侵入住宅或有人居住之建築物、船艦或隱匿其內而犯之。
二、毀越門窗、牆垣或其他安全設備而犯之。
三、攜帶兇器而犯之。
四、結夥三人以上而犯之。
五、乘火災、水災或其他災害之際而犯之。
六、在車站、港埠、航空站或其他供水、陸、空公眾運輸之舟、
    車、航空機內而犯之。
前項之未遂犯罰之。
附件：
臺灣臺南地方檢察署檢察官起訴書
                                     110年度偵字第4955號
　　被　　　告　曾銘興　男　52歲（民國00年0月00日生）
　　　　　　　　　　　　住○○市○○區○○街000巷00弄00 號
　　　　　　　　　　　　國民身分證統一編號：Z000000000號
上列被告因加重竊盜案件，業經偵查終結，認應該提起公訴，茲
將犯罪事實及證據並所犯法條分敘如下：
　　　　犯罪事實
一、曾銘興前因竊盜等案件，經臺灣臺南地方法院判處有罪確定
    ，於民國105年12月16日縮短刑期假釋出監併附保護管束，
    並於108年6月2日假釋期滿未經撤銷，以已執行論而執行完
    畢。詎其仍不知悔改，復意圖為自己不法所有，基於侵入住
    宅竊盜之犯意，於109年12月11日2時許，以鐵絲開啟陳韻如
    位於臺南市○區○○○○街00號住宅大門門鎖，無故侵入該住宅
    ，徒手竊取陳韻如所有放置在一樓客廳沙發上後背包內長皮
    夾內之現金新臺幣3000元，於得手後離去。嗣陳韻如發現遭
    竊報警，經警調閱監視器後，始查獲上情。
二、案經陳韻如訴由臺南市政府警察局第一分局報告偵辦。
　　　　證據並所犯法條
一、上揭犯罪事實，業據被告曾銘興於警詢及偵查中均坦承不諱
    ，核與告訴人陳韻如指訴、證人黃耀亮證述情節大致相符，
    並有臺南市政府警察局第一分局監視器擷取翻拍及現場照片
    在卷可按，足認被告上開自白與事實相符，洵予採信，被告
    犯嫌堪予認定。
二、核被告所為，係犯刑法第321條第1項第1款之侵入住宅竊罪
    嫌。又被告有犯罪事實欄所載犯罪科刑及執行情形，曾受有
    期徒刑之執行完畢，有本署刑案資料查註紀錄表在卷可參，
    其5年內故意再犯本件有期徒刑以上之罪，為累犯，請依刑
    法第47條第1項之規定加重其刑。
三、依刑事訴訟法第251條第1項提起公訴。
　　此　致
臺灣臺南地方法院
中　　華　　民　　國　 110　　年　　3 　　月　　24　　日
　　　　　　　　　　　　　　　檢察官  周文祥
本件證明與原本無異
中　　華　　民　　國　 110　　年　　3 　　月　　30　　日
                              書記官  鍾明智

所犯法條：
中華民國刑法第321條
犯前條第 1 項、第 2 項之罪而有下列情形之一者，處 6 月以
上 5 年以下有期徒刑，得併科 50 萬元以下罰金：
一、侵入住宅或有人居住之建築物、船艦或隱匿其內而犯之。
二、毀越門窗、牆垣或其他安全設備而犯之。
三、攜帶兇器而犯之。
四、結夥三人以上而犯之。
五、乘火災、水災或其他災害之際而犯之。
六、在車站、港埠、航空站或其他供水、陸、空公眾運輸之舟、
    車、航空機內而犯之。
前項之未遂犯罰之。